臺灣桃園地方法院刑事判決　　　　　　96年度交簡上字第22號
上　訴　人　台灣桃園地方法院檢察署檢察官
被　　　告　乙○○
　　　　　　　　　　　室
上列被告因過失傷害案件，上訴人不服本院95年度桃交簡第2607
號，中華民國95年12月15日第一審判決（聲請簡易判決處刑案號
：95年度偵字第18550 號），提起上訴，本院管轄之第二審地方
法院合議庭判決如下：
    主  文
上訴駁回。
乙○○緩刑貳年。
    理  由
一、本案經本院審理結果，認為第一審以被告犯刑法第284 條第
    1 項前段之過失傷害罪，判處拘役40日，並諭知易科罰金之
    折算標準為（銀元）300 元折算1 日，認事用法及量刑均無
    不當，應予維持，並引用第一審判決書記載之事實、證據及
    理由。
二、檢察官據告訴人甲○○具狀請求上訴，上訴意旨略以：被告
    之過失行為造成告訴人身體嚴重傷害，且迄未賠償告訴人損
    失，量刑顯然過輕云云。
三、惟按法官於有罪判決中，究應如何量處罪刑，抑或是否宣告
    緩刑等，均為實體法賦予審理法官裁量之刑罰權事項，法官
    行使此項裁量權，自得依據個案情節，參諸刑法第57條所定
    各款犯罪情狀之規定，於該法定刑度範圍內，基於合義務性
    之裁量，量處被告罪刑；至是否為緩刑之宣告，亦應形式上
    審究是否符合刑法第74條所定前提要件，並實質上判斷被告
    所受之刑，是否有以暫不執行為適當之情形等要件。質言之
    ，法官為此量刑或緩刑宣告之裁量權時，除不得逾越法定刑
    或法定要件外，尚應符合法規範之體系及目的，遵守一般有
    效之經驗及論理法則等法原則，亦即應兼顧裁量之外部及內
    部性，如非顯然有裁量逾越或裁量濫用之違法情事，自不得
    任意指摘為違法，此亦為最高法院歷年多起判例所宣示之原
    則（參見最高法院80年台非字第473 號判例、75年台上字第
    7033號判例、72年台上字第6696號判例、72年台上字第3647
    號判例等）。本院以為，量刑或緩刑宣告與否之裁量權，乃
    憲法所保障法官獨立審判之核心，法院行使此項裁量權，亦
    非得以任意或自由為之，仍應受一般法律原理原則之拘束，
    即仍須符合法律授權之目的、法律秩序之理念、國民法律感
    情及一般合法有效之慣例等規範，尤其應遵守比例原則及平
    等原則之意旨，否則即可能構成裁量濫用之違法（另參見最
    高法院86年度台上字第7655號判決）。亦即如非有裁量逾越
    或裁量濫用之明顯違法情事，自不得擅加指摘其違法或不當
    ，即使上級法院對下級法院裁量權之審查，亦應同此標準，
    此不僅在保障法官不受任何制度外之不當干涉，更保障法官
    不受制度內的異質干涉，此方符憲法第80條所宣示獨立審判
    之真義。
四、訊據被告坦承原審判決認定其有罪之事實。經查原審判決，
    已審酌當時被告之過失情節、素行、被害人所受傷勢、被告
    犯後態度及迄至第一審判決時尚未與告訴人和解之一切情狀
    ，就被告所犯過失傷害罪，於法定刑6 個月以下有期徒刑、
    拘役或科罰金之範圍內，並因被告行為後，刑法業已於95年
    7 月1 日修正，經比較新舊法後以較有利於被告之規定，量
    處被告拘役40日，並諭知易科罰金之折算標準，已符憲法比
    例原則及平等原則之要求，原審刑罰裁量權之行使並無違法
    不當之處，且其認事用法均無違誤，量刑亦屬妥適，應予維
    持。上訴人以量刑過輕指摘原判決不當，核非可採，其上訴
    為無理由，應予駁回。
五、末查，被告前未曾受有期徒刑以上刑之宣告，此有台灣高等
    法院被告前案紀錄表一份在卷可按，其因一時疏失，駕駛自
    小客車而肇事，於本院審理時已與告訴人達成和解並賠償其
    損失，是被告經此偵審程序及科刑教訓後，日後行車自當知
    所警惕，信無再犯之虞，本院因認前開宣告之刑以暫不執行
    為適當，爰併宣告緩刑二年，以啟自新。
據上論斷，應依刑事訴訟法第455 條之1 第1 項、第3 項、第36
8 條，判決如主文。
本案經檢察官鄭東峰到庭執行職務。
中　　華　　民　　國　　96　　年　　4    月　　 12  　日
                  刑事十二庭  審判長法　官　游  紅  桃
                                    法  官  江  俊  彥
                                    法  官  陳  雪  玉
以上正本證明與原本無異。
不得上訴。
　　　　　      　　　　　　　　　　書記官　戴  育  萍
中　　華　　民　　國　　96　　年　　4 　　月　　12　　日
附論罪科刑依據之法條：
中華民國刑法第284 條（過失傷害罪）
因過失傷害人者，處6 月以下有期徒刑、拘役或5 百元以下罰金
，致重傷者，處1 年以下有期徒刑、拘役或5 百元以下罰金。
從事業務之人，因業務上之過失傷害人者，處 1 年以下有期徒刑
、拘役或1 千元以下罰金，致重傷者，處 3 年以下有期徒刑、
拘役或2 千元以下罰金。
